# 股权投资上市前后业务处理

提问人：11111111 啊啊 时间：2017-11-09 10:42:14
请教个问题：被审计单位投资了一个准IPO，持股比例2%，确认为可供出售金融资产，后被投资单位上市了，怎么确认市值？解禁期结束后，转让该股权怎么交税？

回答人：chenyiwei
市值（公允价值）的计量应参照《证券投资基金投资流通受限股票估值指引[试行]》（中基协发[2017]6号）等文件规定确定公允价值。此文件在视野法规库可查。 被投资单位上市后应继续作为可供出售金融资产核算。日后出售时，按出售价款减去出售部分对应的原成本的差额作为应纳税所得额。